【裁判字號】    97,易,716
【裁判日期】    970917
【裁判案由】    傷害
【裁判全文】
臺灣臺南地方法院刑事判決               97年度易字第716號
公  訴  人  臺灣臺南地方法院檢察署檢察官
被      告  丙○○
上列被告因傷害案件，經檢察官提起公訴（97年度調偵字第17號）
，本院判決如下：
    主  文
丙○○傷害人身體，處拘役肆拾日，如易科罰金，以新臺幣壹仟
元折算壹日。
    事  實
一、丙○○因積欠乙○○債務，民國96年3月5日下午1時許，乙
    ○○前往丙○○位於臺南市○區○○路520巷16號住處追討
    債務，與丙○○發生口角，丙○○竟指示媳婦劉季妍將鐵捲
    門拉下，乙○○見狀心生畏懼，拿起丙○○家桌上電話報警
    時，丙○○能預見其與他人激烈拉扯將造成他人受傷害之結
    果，仍不違背其本意，基於傷害人他人身體之不確定故意，
    上前攔阻乙○○撥打電話，並搶奪該電話筒，而與乙○○發
    生激烈拉扯，致電話筒打到乙○○之頭部，乙○○因而受有
    頭部外傷併左顱骨血腫4x2公分，及右前手臂擦傷2.5x0.5公
    分等傷害。
二、案經乙○○訴由臺南市警察局第五分局報告臺灣臺南地方法
    院檢察署檢察官偵查起訴。
    理  由
一、按「被告以外之人於審判外之言詞或書面陳述，除法律有規
    定者外，不得作為證據。」；又「被告以外之人於審判外之
    陳述，雖不符前四條之規定，而經當事人於審判程序同意作
    為證據，法院審酌該言詞陳述或書面陳述作成時之情況，認
    為適當者，亦得為證據。」，刑事訴訟法第159條第1項、第
    159條之5第1項分別定有明文。經查本件證人即員警李銘源
    於偵查中之陳述，雖為被告以外之人審判外之陳述，惟業經
    被告於本院審判程序表示同意作為證據，審酌其作成時之情
    況，應無不當，參照首揭法條規定，得為證據。至被告以告
    訴人乙○○與郭綜合醫院人員熟稔為由，爭執郭綜合醫院96
    年3月6日診字第110361號診斷證明書之記載並非事實，要作
    真作假，被害人要憑良心（本院卷第14、15頁），顯見被告
    對於該診斷證明書之證據能力並不爭執，惟爭執其證明力；
    且查告訴人乙○○於事發當日隨即到該院急診，於住院觀察
    後，始由專業之醫師開立診斷證明書，審酌其作成時之情況
    ，應無不當，依上開法條規定，自得為證據。
二、訊據被告固不否認因債務關係與告訴人乙○○生口角，且於
    乙○○撥打電話報警時搶電話筒，並予乙○○拉扯，然否認
    有何傷害乙○○之情事，辯稱乙○○係自己撞到電話筒受傷
    云云。經查：
（一）告訴人乙○○到庭具結陳稱因被告欠其債務而於96年3月5
      日下午1時許，前往被告位於臺南市○區○○路520巷16
      號住處追討債務，因而與被告發生口角，被告指示媳婦劉
      季妍將鐵捲門拉下，因心生畏懼，乃拿起被告家桌上電話
      報警，遭被告搶奪電話筒，二人並激烈拉扯等情，核與被
      告供承之情節，以及證人李銘源證述96年3月5日到台南市
      ○○路520巷16號處理糾紛，到場時鐵捲門是拉下的，經
      叫門後門才拉上，當時告訴人及被告二人在爭吵等語（見
      核交7號卷第13頁）相符，是被告搶奪乙○○所持話筒，
      並與乙○○相互拉扯，應堪認定。
（二）告訴人立於被告家中桌子右方，電話則置於桌子左方，告
      訴人以左手持話筒報警中，遭靠近電話邊之被告搶奪話筒
      ，為兩造所不爭執（本院卷第32、34頁）；且電話筒連接
      電話機之環狀電線具彈性，拉扯中必生衝擊力道，有撞及
      持話筒之人，此乃客觀可預見之結果。被告可預見搶奪拉
      扯告訴人手中電話筒，有造成傷害他人之可能，仍出手拉
      扯電話筒，顯見被告對於傷害乙○○並不違背其本意；而
      告訴人乙○○受有頭部外傷併左顳骨處血腫之傷害，核與
      其立於被告左側，以左手持話筒，以及電話筒靠近左側頭
      部之情形相當，復有郭綜合醫院96年3月6日診字第110361
      號診斷證明書在卷可按。況被告亦自承告訴人係遭電話筒
      反彈所傷（核交第1524號卷第2頁），要非被告搶奪電話
      ，何來反彈之有，益徵告訴人所受之傷害，與被告之行為
      有因果關係。被告上開犯行，應堪認定。
三、核被告所為，係犯刑法第277條第1項普通傷害罪。爰審酌被
    告積欠他人債務，遭追討而心生不滿之犯罪動機、傷害之手
    段、所生之危害，以及犯後仍飾詞狡辯之態度等一切情狀，
    量處如主文所示之刑，併諭知易科罰金之折算標準。
據上論斷，應依刑事訴訟法第299條第1項前段，刑法第277條第
1項、第41條第1項前段，刑法施行法第1條之1，判決如主文。
本案經檢察官甲○○到庭執行職務
中    華    民    國    97    年    9     月    17    日
                  刑事第十二庭  法  官  魏玉英
以上正本證明與原本無異
如不服本判決應於收受本判後10日內向本院提出上訴書狀，並應
敘述具體理由。如未敘述上訴理由者，應於上訴期間屆滿後20日
內向本院補提理由書狀（均須按他造當事人之人數附繕本）「切
勿逕送上級法院」。
                                書記官  曾盈靜
中    華    民    國    97    年    9     月    18    日
附錄本案論罪科刑法條全文
中華民國刑法第277條
傷害人之身體或健康者，處3年以下有期徒刑、拘役或1千元以下
罰金。
犯前項之罪因而致人於死者，處無期徒刑或7年以上有期徒刑；
致重傷者，處3年以上10年以下有期徒刑。


司法院資訊處製作；財團法人民間司法改革基金會備份。
